【裁判字號】    99,簡上,227
【裁判日期】    990428
【裁判案由】    傷害
【裁判全文】
臺灣板橋地方法院刑事判決             99年度簡上字第227號
上  訴  人  乙○○
即  被  告
上列上訴人因傷害案件，不服本院於中華民國99年1 月19日98年
度簡字第9772號第一審刑事簡易判決（起訴書案號：98年度調偵
字第1631號），提起上訴，本院管轄之第二審合議庭判決如下：
    主  文
上訴駁回。
乙○○緩刑貳年。
    事  實
一、乙○○與甲○○間前已存有財務糾紛，於民國98年3 月8 日
    21時（起訴書誤載為9 時）58分許，兩人在臺北縣中和市○
    ○街26號旁相遇後，因一言不合，乙○○竟與同在現場3 名
    真實姓名年籍均不詳之成年男性友人共同基於普通傷害之犯
    意聯絡，由乙○○以徒手，其他人則藉持用鐵棍敲擊等方式
    ，亦對甲○○施以毆打，致甲○○受有頭皮挫傷、左臉擦傷
    、左肩部挫傷、右髖及大腿挫傷、左腕挫傷等傷害結果。
二、案經甲○○訴由臺北縣政府警察局中和分局報告臺灣板橋地
    方法院檢察署檢察官偵查後聲請以簡易判決處刑。
    理  由
壹、程序事項：
    本件認定犯罪事實所引用之本件卷內所有卷證資料（包含文
    書證據等），並無法證明係公務員違背法定程序所得，上訴
    人即被告乙○○於本院審理終結前就卷內所有卷證資料之證
    據能力均表示無意見而不爭執，且卷內之文書證據，亦無刑
    事訴訟法第159 條之4 之顯有不可信之情況，與不得作為證
    據之情形，則依刑事訴訟法第159 條之5 之規定，本件認定
    犯罪事實所引用之本件卷證所有文書證據，均有證據能力，
    至其餘非屬供述證據部分，查亦無違法取得之情事存在，皆
    具證據能力應同認無疑，合先敘明。
貳、實體事項：
一、訊據被告矢口否認有何傷害告訴人甲○○之犯行，辯稱：伊
    完全沒有動手，可能是甲○○感覺伊輕拍他的右手臂是要打
    他，所以在用左手推開伊的時候，又不小心撞到經過的路人
    ，後來被撞倒的路人又與甲○○起衝突，才出現這樣的狀況
    ，當時伊只有在旁勸架而已，並不認識拿鐵棍打甲○○的3
    人云云。
二、經查：
（一）上揭犯罪事實，業據證人即告訴人迭於警詢及偵查中結證
      以：伊與乙○○因有金錢借貸的行為，後來產生糾紛，98
      年3 月8 日22時許與乙○○在臺北縣中和市○○街26號旁
      發生口角後，乙○○就徒手打伊，其他還有3 人以鐵棍等
      方式打伊，後來伊就去驗傷；被告徒手打伊，另外3 人則
      拿鐵棍毆打伊，被告是跟該3 人一起過來的，其應該認識
      那些人，而且被告並未曾出言勸說阻止其他人打伊，是被
      告先出手，另外3 個拿鐵棍的人就圍上來打伊等語甚詳。
（二）再者，依檢察官勘驗告訴人所提現場監視器攝得影像，確
      認得出之：當時告訴人與被告先在該處交談，在距離2 人
      不到2 公尺處有數名男子圍繞在旁，後開始發生推擠，在
      場數名男子及被告均參與毆打，被告並數度出拳攻擊，告
      訴人即躲入店內，數名男子及被告均隨之進入，之後數名
      男子持棍棒走出該店，被告緊接走出，至店門口時，被告
      還轉身朝店內指指點點才離開現場等情，可知案發當時情
      景非但與告訴人之前開指訴互核一致，更明顯可證被告以
      上解釋全屬無稽，遑論被告前後辯詞之間，本身其存諸多
      矛盾，諸如當時究竟有無碰觸告訴人，其便有「完全沒有
      動手」，及「只是輕輕拍他的右手臂」兩相歧異之說法，
      甚於本院準備程序當中，被告早即表示對所有犯罪事實均
      無意見，願予坦承，詎於審理時再為翻異，其所為之反覆
      抗辯自無可採。
（三）此外，本案尚有告訴人提出之財團法人佛教慈濟醫院臺北
      分院98年3 月8 日診斷證明書，與自前開影像翻拍而得之
      照片存卷可查，足信被告與他人共同實行之傷害所為，及
      告訴人因之受有前揭傷害結果等節俱屬實情。
（四）綜上所述，本案事證明確，被告與其友人共同傷害告訴人
      之犯行已堪認定，應予依法論科。
三、核被告所為，係犯刑法第277 條第1 項之普通傷害罪。被告
    與姓名年籍不詳之3 名成年男子對前開犯行，有犯意聯絡與
    行為分擔，皆為共同正犯。
四、原審以被告罪證明確，因而適用刑事訴訟法第449 條第1 項
    前段、第3 項、第454 條第2 項，刑法第28條、第277 條第
    1 項、第41條第1 項前段，刑法施行法第1 條之1 之規定，
    並審酌被告不思以理性處理事情，因細故發生爭執，竟動手
    毆擊告訴人，造成告訴人所受身體損害非輕，兼衡其犯本罪
    之動機、目的、手段、告訴人所受傷勢不輕、所生危害程度
    、被告犯罪後態度、迄未與告訴人達成和解等一切情狀，量
    處拘役50日，並諭知易科罰金之折算標準。本院經核原審之
    認事用法均無違誤，量刑亦稱妥適，被告上訴意旨指摘原審
    判決違法，請求諭知無罪判決云云，為無理由，應予駁回。
五、末查，被告前未曾因故意犯罪受有期徒刑以上刑之宣告，此
    有臺灣高等法院被告前案紀錄表乙份在卷可參，於本件中因
    一時行為未知節制，致罹刑典，惟念其犯後一再陳稱欲當面
    向告訴人表示和解之意，僅因告訴人於偵查程序迄今每經通
    知，均無正當理由一再未到，始致被告難以傳達相關善意，
    本院認其有此表現，可見於經歷此次科刑教訓後，被告確已
    知所警惕，未來當無再犯可能，前開對其所宣告之刑，應以
    暫不執行為適當，爰依刑法第74條第1 項第1 款之規定，併
    予宣告緩刑2 年，以啟自新。
據上論斷，應依刑事訴訟法第455 條之1 第1 項、第3 項、第36
4 條、第368 條，刑法第74條第1 項第1 款，判決如主文。
本案經檢察官蘇振文到庭執行職務。
中    華    民    國    99    年    4     月    28    日
                  刑事第六庭  審判長法  官  胡堅勤
                                    法  官  林家賢
                                    法  官  盧軍傑
上列正本證明與原本無異。
不得上訴。
                                    書記官  周玉茹
中    華    民    國    99    年    4     月    28    日
附錄本判決論罪科刑法條全文：
中華民國刑法第277條
（普通傷害罪）
傷害人之身體或健康者，處3年以下有期徒刑、拘役或1千元以下
罰金。
犯前項之罪因而致人於死者，處無期徒刑或7 年以上有期徒刑，
致重傷者，處3 年以上10年以下有期徒刑。

司法院資訊處製作；財團法人民間司法改革基金會備份。
